臺灣臺中地方法院民事裁定
111年度中簡聲字第94號
聲  請  人  寗大綱  
訴訟代理人  王可文律師
            蔡杰廷律師
相  對  人  王敬頤  
上列當事人間請求停止執行事件，本院裁定如下：
    主    文
聲請人供擔保新臺幣30,600元，臺灣南投地方法院111年度司執
字第19237號清償票款事件之強制執行程序，於本院111年度中簡
字第2819號確認本票債權不存在事件訴訟裁判確定、和解、撤回
或其他原因終結前，應暫予停止。
    理      由
一、聲請意旨略以：相對人持臺灣南投地方法院109年度司票字
    第135號本票准予強制執行裁定（下稱系爭本票裁定）及確
    定證明書，向臺灣南投地方法院聲請強制執行聲請人之財產
    ，經臺灣南投地方法院發給投院明109司執賢字第11425號債
    權憑證。嗣相對人復持上開債權憑證，向臺灣南投地方法院
    聲請強制執行聲請人之不動產，現由臺灣南投地方法院以11
    1年度司執字第19237號清償票款強制執行事件（下稱系爭執
    行事件）執行中。惟聲請人已對相對人提起確認系爭本票裁
    定所示如附表之本票債權不存在的訴訟，現由本院以111年
    度中簡字第2819號審理中，系爭執行事件查封之不動產一旦
    遭拍賣，勢難回復原狀。聲請人願供擔保，請准裁定系爭執
    行事件之執行程序於系爭本案訴訟判決確定前停止強制執行
    程序等語。
二、按發票人主張本票債權不存在而提起確認之訴不合於第1 項
    之規定者，法院依發票人聲請，得許其提供相當並確實之擔
    保，停止強制執行，非訟事件法第195條第3項亦有規文。另
    法院因必要情形或依聲請定相當並確實之擔保，為停止強制
    執行之裁定者，該擔保金額之多寡應如何認為相當，固屬法
    院職權裁量之範圍；惟此項擔保係擔保執行債權人因停止執
    行所應受之損害，故法院定擔保金額時，自應斟酌該債權人
    因停止執行可能遭受之損害，以為衡量之標準，非以債權額
    為依據（最高法院92年度台抗字第480號裁定意旨參照）。
    而債權人因停止執行可能遭受之損害，在金錢給付之情形，
    係指債權人因停止執行延後受償，未能即時利用該款項，所
    可能遭受之損害而言。
三、本院之判斷：
　㈠相對人持票載發票人為聲請人所簽發之如附表所示本票，聲
    請本票准許強制執行，經臺灣南投地方法院以109年度司票
    字第135號裁定准予強制執行確定後，相對人復以上開本票
    裁定為執行名義，向臺灣南投地方法院聲請強制執行聲請人
    之財產，經臺灣南投地方法院發給投院明109司執賢字第114
    25號債權憑證。嗣相對人復以上開債權憑證為執行名義，向
    臺灣南投地方法院民事執行處聲請對聲請人之不動產於新臺
    幣（下同）18萬元之範圍內進行強制執行，現由臺灣南投地
    方法院以系爭執行事件受理執行中。而聲請人業已向相對人
    提起確認本票債權不存在之訴，現由本院以111年度中簡字
    第2819號確認本票債權不存在事件審理中等情，經本院調取
    上開民事、系爭執行事件卷宗查閱無訛。是聲請人以上開事
    由，聲請供擔保停止強制執行，核與非訟事件法第195條第3
    項規定相符，為有理由，應予准許。
  ㈡本院審酌相對人於系爭執行事件請求強制執行之本票債權金
    額為18萬元（15萬元應係誤植），則相對人因系爭執行事件
    停止執行所受之損害，應係其遲延收取該債權之期間內，而
    受有以該債權額依週年利率百分之6計算利息之損害。又系
    爭本案訴訟依民事訴訟法第427條第1項、第2項第6款規定應
    適用簡易程序，且其訴訟標的金額未逾民事訴訟法第466條
    第1項所定數額，屬不得上訴第三審之事件，至二審終結確
    定之期間推定為2年10個月（參照各級法院辦案期限實施要
    點第2條規定，民事簡易程序第一審審判案件期限10個月、
    民事第二審審判案件期限2年），則本件相對人因系爭執行
    事件停止強制執行未能及時受償之可能損害金額為30,600元
    【計算式：180,000元×6%×（2年＋10月/12月）＝30,600元，
    元以下四捨五入】，是本院認為聲請人所供擔保之金額，應
    以30,600元為適當。
四、依非訟事件法第195條第3項，裁定如主文。　　
中    華    民    國   111    年     9     月    21   日
                  臺灣臺中地方法院臺中簡易庭
                              法  官  楊嵎琇
以上為正本係照原本作成。
如不服本裁定，應於送達後10日內，向本院提出抗告狀（須附繕
本），並繳納抗告費新臺幣1,000 元。
中    華    民    國   111    年     9     月    21   日
                              書記官  許千士 
附表：
編號 發票日 票面金額 到期日 利息起算日 約定利息 備考   （新臺幣）     001 108年10月21日 18萬元 未載 108年10月22 年息百分之6